【裁判字號】    99,上訴,739
【裁判日期】    990513
【裁判案由】    違反毒品危害防制條例
【裁判全文】
臺灣高等法院高雄分院刑事判決         99年度上訴字第705號
上  訴  人
即  被  告  乙○○
上列上訴人因違反毒品危害防制條例案件，不服臺灣高雄地方法
院98年度訴字第722 號、99年度訴字第129 號中華民國99年2 月
23日第一審判決（起訴案號：臺灣高雄地方法院檢察署98年度偵
字第11516 、13810 號；追加起訴案號：99年度蒞追字第3 號）
，提起上訴，本院判決如下：
     主  文
上訴駁回。
     理  由
一、按不服地方法院之第一審判決而上訴者，應向管轄第二審之
    高等法院為之。上訴書狀應敘述具體理由。第二審法院認為
    上訴書狀未敘述理由或上訴有第362 條前段之情形者，應以
    判決駁回之，刑事訴訟法第361 條第1 項、第2 項、第367
    條前段定有明文。又原審依實體法或程序法得依職權自由裁
    量之事項（如刑之酌減、量定及定執行刑等），不得任意指
    摘，否則非屬具體理由，可逕由程序上予以駁回（最高法院
    民國71年3 月2 日71年度第3 次刑事庭會議決議三參考）；
    必須具體表明原審判決所為自由裁量之行使，未合乎法律之
    目的，違背內部性界限，而屬權利濫用之違法，或違反比例
    原則、平等原則、公平正義等法則，始足當之。
二、本件上訴人即被告乙○○經原審論以如附表所示之三罪，各
    處如附表所示之刑。並定其應執行刑有期徒刑9 年，扣案之
    第二級毒品甲基安非他命5 包（均含裝袋；毛重共為24.07
    公克；驗前淨重共為21.044公克；驗後淨重共為21.015公克
    ）均沒收銷燬之；扣案之第三級毒品K 他命19包（均含包裝
    袋；毛重共為248.1 公克；驗前淨重共為223.134 公克；驗
    後淨重共為223.091 公克）、電子磅秤2 台、夾鍊袋1 包、
    分裝用漏斗1 個、分裝用湯匙2 支、分裝用吸管1 支、門號
    0000000000號之行動電話1 支（含SIM 卡）及未扣案之門號
    0000000000號之行動電話1 支（含SIM 卡）均沒收，上開未
    扣案物品部分，如全部或一部不能沒收時，追徵其價額或以
    其財產抵償；未扣案之與甲○○共同販賣毒品所得共計新臺
    幣5800元，應連帶沒收之，如全部或一部不能沒收時，應以
    其等之財產連帶抵償之。已經敘述其量刑審酌之一切情狀（
    毒品戕害人身，一經染毒，極易成癮，影響頗為深遠，如任
    其氾濫、擴散，影響社會治安，危害非淺，被告乙○○明知
    其害，仍將毒品賣與他人，助長毒品氾濫，本不宜輕縱；惟
    念前犯罪後就部分販賣毒品犯行均尚能坦承，且其販賣之數
    量非鉅，金額尚低，復衡其犯罪所得及其犯罪之動機、目的
    、手段、對社會所生危害等），在客觀上並無不當之處。被
    告乙○○雖於民國99年3 月8 日上訴期間屆滿（99年3 月13
    日屆滿）前，就有罪部分（無罪部分已經原審判決確定）具
    狀提起上訴，並於99年3 月23日捕提出上訴理由狀，但上訴
    理由僅空言表示「原審量刑過重」，「上訴人自偵訊迄今，
    配合審理且坦承犯行，足見犯後態度良好，又上訴人涉入該
    販毒程度不深，犯罪所得非鉅，獲利亦非豐厚，非專門從事
    毒品販賣之中大型毒梟；再上訴人僅係聽從共同被告之指示
    ，交付毒品予其買受人，望衡其犯罪所得及其犯罪之動機、
    目的、手段及危害社會程度等情狀，酌量減輕其刑。」云云
    ，就原審已經依職權審酌犯罪一切情狀之相關量刑事項予以
    爭執、指摘，並未敘述原審判決之量刑，有何未合乎法律之
    目的，違背內部性界限，或違反比例原則、平等原則、公平
    正義等法則之具體理由，此有上訴狀在卷可按。揆之上開規
    定，被告乙○○之上訴顯屬違背法律上之程式，應由本院依
    同法第367 條前段、第372 條規定，不經言詞辯論，逕行判
    決如主文。
三、同案被告甲○○另結。
中    華    民    國    99    年    5     月    13    日
                  刑事第五庭
                              審判長法  官  曾永宗
                                    法  官  鍾宗霖
                                    法  官  任森銓
以上正本證明與原本無異。
如不服本判決應於收受本判決後10日內向本院提出上訴書狀，其
未敘述上訴理由者，並得於提起上訴後10日內向本院補提理由書
狀（均須按他造當事人之人數附繕本）「切勿逕送上級法院」。
中    華    民    國    99    年    5     月    13    日
                                    書記官  呂素珍
 附表：
┌──┬─────────────────────────────┐
│ 1  │乙○○共同販賣第三級毒品，處有期徒刑貳年柒月，扣案之電子磅│
│    │秤貳台、夾鍊袋壹包、分裝用漏斗壹個、分裝用湯匙貳支、分裝吸│
│    │管壹支及門號0000000000號之行動電話壹支（含SIM 卡）均沒收。│
├──┼─────────────────────────────┤
│ 2  │乙○○共同販賣第三級毒品，處有期徒刑貳年拾月，扣案之第三級│
│    │毒品K 他命壹拾玖包（均含包裝袋；毛重共為貳佰肆拾捌點壹公克│
│    │；驗前淨重共為貳佰貳拾參點壹參肆公克；驗後淨重共為貳佰貳拾│
│    │參點零玖壹公克）、電子磅秤貳台、夾鍊袋壹包、分裝用漏斗壹個│
│    │、分裝用湯匙貳支、分裝用吸管壹支及未扣案之門號0000000000號│
│    │之行動電話壹支（含SIM 卡）均沒收，上開未扣案物品部分，如全│
│    │部或一部不能沒收時，追徵其價額或以其財產抵償；未扣案之與林│
│    │志杰共同販賣毒品所得新臺幣壹仟捌佰元，應連帶沒收之，如全部│
│    │或一部不能沒收時，應以其等之財產連帶抵償之。              │
├──┼─────────────────────────────┤
│ 3  │乙○○共同販賣第二級毒品，處有期徒刑柒年貳月，扣案之第二級│
│    │毒品甲基安非他命伍包（均含裝袋；毛重共為貳拾肆點零柒公克；│
│    │驗前淨重共為貳拾壹點零肆肆公克；驗後淨重共為貳拾壹點零壹伍│
│    │公克）均沒收銷燬之；扣案之電子磅秤貳台、夾鍊袋壹包、分裝用│
│    │漏斗壹個、分裝用湯匙貳支、分裝用吸管壹支及未扣案之門號0981│
│    │617877號之行動電話壹支（含SIM 卡）均沒收，上開未扣案物品部│
│    │分，如全部或一部不能沒收時，追徵其價額或以其財產抵償；又未│
│    │扣案之與甲○○共同販賣毒品所得新臺幣肆仟元，應連帶沒收之，│
│    │如全部或一部不能沒收時，應以其等之財產連帶抵償之。        │
└──┴─────────────────────────────┘

司法院資訊處製作；財團法人民間司法改革基金會備份。
